NL Koch - Fotosammlung
HU Berlin HU Berlin
- NL Koch - Fotosammlung, Koch-Foto
  - 5 Sammlungen / Objekte
    - 5.3 Fotosammlung
      - 5.3.6 Reise nach Japan 1908
        - Porträt von Robert und Hedwig Koch, Kitasato mit Familienangehörigen und ehemaligen Schülern Kochs aus Japan (2 Fotografien), 1908; F194; 60; 3210003b, 3210006a; Papierpositiv; Kitasato Shibasaburo Koch, Robert Koch, Hedwig Nagayo <Prof.> Myajuma <Prof.>
        - Robert Koch mit einigen seiner japanischen Schülern in Kyoto, 1908; F198; 61; 3210001a; Hedwig Koch; Papierpositiv; handschriftliche Angaben von Hedwig Koch: "Robert Koch mit einer Anzahl seiner japanischen Schüler in Kioto. 1908."; Koch, Robert Koch, Hedwig Kitasato, Shibasaburo
          25 x 35 cm
        - Veranstaltung zu Ehren von Robert Koch in Tokio, 1908; F197; 66; 3210002a; Hedwig Koch; Papierpositiv; handschriftliche Angaben von Hedwig Koch: "1908 Tokio. Veranstaltung zu Ehren von R. Koch. Im Parkett seine Schüler, im Rang japanische Hofgesellschaft und Diplomatie. Auf den Lampions die schwarz weiss rote Fahne. Plötzlich flammte das Magnesium Licht auf und man sieht, dass er vor Langeweile eingeschlafen ist!! Es war ursprünglich nicht sein Lieblingswunsch gewesen nach Japan zu reisen, sondern der meine, obgleich Leute, die nichts davon wissen, heute anders sagen. Und er hat mir diesen Wunsch nach vielen Bitten als Belohnung für meine bisherigen großen Opfer erfüllt. Hedwig Koch."; Koch, Robert Koch, Hedwig
          28 x 37 cm
        - Robert und Hedwig Koch in japanischer Kleidung während der Japanreise (6 Fotografien), 1908; F193; 74; 3230010a, 3120021b; Hedwig Koch; Papierpositiv; handschriftliche Angaben von Hedwig Koch: "in Japan 1908"; Koch, Robert Koch, Hedwig
          Abzüge durch Photo-Eppers. Berlin
          19 x 28 cm; 12,5 x 17,5 cm (5-mal)
        - Hedwig und Robert Koch und einigen seiner Schüler während der Japan-Reise, 1908; F201; 78; 3210003a; Hedwig Koch; Papierpositiv; handschriftliche Angaben von Hedwig Koch: "Robert Koch mit einigen seiner japanischen Schüler", dazu Benennung einiger abgebildeter Personen; Koch, Robert Koch Hedwig Kitasato Shibasaburo
          23 x 27 cm
        - Empfangsfeier für Robert Koch in Tokio, 1908; F196; 88; 3210012a, 22.13.4; Hedwig Koch; Papierpositiv; handschriftliche Angaben von Hedwig Koch: "Der japanische Außenminister hält bei der offiziellen Empfangsfeier in Tokio eine Ansprache an Koch"; Koch, Robert Terauchi, Masatake
          28 x 34 cm
        - Gruppenporträt von Robert Koch und seinen Schülern in Japan, 1908; F205; 89; 3210008a; Hedwig Koch; Papierpositiv
          J. Iwasa Takamatsu
          32 x 39 cm
        - Gruppenporträt von Koch mit seinen Schülern und weiteren Personen in Kobe, 1908; F203; 90; 3210013a, 22.13.2; Hedwig Koch; Papierpositiv; handschriftliche Angaben von Hedwig Koch: "In Kobe. Japan."; Koch, Robert Koch, Hedwig Kitasato, Shibasaburo
          S. Schida. Kobe Japan.
          31 x 39 cm
        - Gruppenporträt von Robert Koch mit seinen japanischen Schülern und weiteren Personen, 1908; F199; 91; 3210009a, 22.11b; Hedwig Koch; Papierpositiv; Koch, Robert Koch Hedwig Kitasato Shibasaburo Fraenkel, Carl
          28,5 x 37 cm
        - Robert Koch mit seinen japanischen Schülern und weiteren Personen vor dem Parlament von Nagoya, 1908; F204; 225; 22.13.5a; Hedwig Koch; Papierpositiv; Koch, Robert Kitasato, Shibasaburo
          identische Fotografie in kleinerem Format unter F192.
          35 x 42 cm
        - Robert und Hedwig Koch bei einer Kutschfahrt während der Japan-Reise, 1908; F206; 227; 3230001a, 22.10, RK 87-215; Hedwig Koch; Papierpositiv; Koch, Robert Koch, Hedwig
          31 x 37 cm
        - Robert Koch bei einer Veranstaltung während der Japanreise, 1908; F200; 266; 3210004a, 22.13.9; Hedwig Koch; Papierpositiv; Kitasato Shibasaburo Koch, Robert
          26 x 31
        - Porträt von Robert und Hedwig Koch und weiteren Personen in Yamada, 2. August 1908; F202; 267; 22.9; Hedwig Koch; Papierpositiv; handschriftliche Angaben von Hedwig Koch: "Yamada, d. 2. August 1908", dazu Bennenung einiger abgebildeter Personen; Kitasato, Shibasaburo Koch, Hedwig Koch, Robert Shiba <Prof.>
          24 x 30 cm
        - Hedwig und Robert Koch und einigen seiner Schüler während der Japan-Reise (2 Fotografien), 1908; F195; 283; 22.13.3b; Hedwig Koch; Papierpositiv; handschriftliche Angaben von Hedwig Koch: "Robert Koch mit einigen seiner japanischen Schüler", dazu Benennung einiger abgebildeter Personen; Koch, Robert Koch Hedwig Kitasato Shibasaburo
          Abzüge von F201
      - 5.3.7 Abbildungen
        - Lotosteich in Peking, F216; 100; 3220002a; Hedwig Koch; Papierpositiv; handschriftliche Angaben von Hedwig Koch: "Hau Dien Sungs Lotosteich"
          Le Munyon, Peking
        - Robert-Koch-Denkmal in Berlin (6 Postkarten), F215; 142; 1800001a, 1800001b, 1800001c, 1800001d, 1800001e; Hedwig Koch; Postkarte
          10,5 x 14,5 cm
        - "Travellers in a Bullock Cart - Jaipur", F211; 194; 3120009a; Hedwig Koch; Postkarte
        - [indischer] Mann, F210; 195; 3120010a; Hedwig Koch; Postkarte
        - „Koch-Haus“ in Niemegk, F214; 203; 5200001a, RK 87-94, 10.1; Robert-Koch-Museum; Postkarte
        - Große Halle im Berghof auf dem Obersalzberg, F212; 211; 5300009a; Hedwig Koch; Postkarte
        - Sonnentempel Galta, Jaipur, F207; 213; 5300008a; Hedwig Koch; Postkarte
        - "Gal Vihare, Polonnaruwa, Ceylon", F209; 222; 5400010a, RK 87-31; Postkarte
        - "Standing Buddha, Mandalay Hill", ohne Datum; F208; 250; RK 87-146, 5300010a; Hedwig Koch; Postkarte
        - Buddha-Statue, ohne Datum; F218; 261; 3220005a; Hedwig Koch; Papierpositiv
          16,5 x 24 cm
        - Zeichnung einer indischen Familie, ohne Datum; F217; 265; 3130006a; Hedwig Koch; Papierpositiv
          19,5 x 24,5
        - Kurfürstenstraße Berlin, ohne Datum; F213; 280; 5190001a, RK 87-27; Hedwig Koch; Postkarte
      - 5.3.8 Fotoalben
        - 2 Fotoalben mit Porträts japanischer Wissenschaftler, [1908]; F219; 287; 22.20a, 20.20b; Hedwig Koch; Papierpositiv; In einem der Alben befinden sich zwei Fotografien einer Veranstaltung in Tokio anlässlich der Reise Kochs nach Japan. (Blick aufs Publikum u. Aufnahme des Bühnengeschehens)
        - Fotoalbum mit Aufnahmen japanischer Gärten und Landschaften, F220; 288; 22.21; Hedwig Koch
      - 5.3.9 Sonstige
        - Koch-Schrein in Kamakura am Tag der zehnten Koch-Jahresfeier, 29. Mai 1920; F224; 70; 3230011a, RK 87-181; Hedwig Koch; Papierpositiv
          16 x 23,5 cm
        - Kranzniederlegung am Robert-Koch-Denkmal, F223; 136; 1700001a, RK 87-246, 23.5; Hedwig Koch; Papierpositiv
          Atlantic Photo-Gesellschaft mbH
        - Glasnegative, F225; 201; 4200003a, 1600003a, 17.8.3; Hedwig Koch; F225a: Aufbahrung des verstorbenen Robert Koch F225b: Hedwig Koch mit weiteren Personen in einem Garten; Koch, Hedwig Koch, Robert
          13 x 18 cm, 18 x 24 cm
        - Robert Kochs Geburtshaus in Clausthal, F221; 202; 6.1a, RK 87-96; Robert-Koch-Museum; Papierpositiv
          12,5 x 18 cm
        - Haus von Hermann Koch in Clausthal, ohne Datum; F222; 278; 5200004, 6.2; Robert-Koch-Museum; Papierpositiv
    - 5.4 3D-Objekte